【裁判字號】    92,交抗,431
【裁判日期】    920430
【裁判案由】    違反道路交通管理處罰條例
【裁判全文】
臺灣高等法院交通事件裁定                        九十二年度交抗字第四三一號
    抗  告  人
    即 異議 人  甲○○
右抗告人因違反道路交通管理處罰條例案件，不服臺灣新竹地方法院，中華民國九十
二年三月二十日裁定（九十二年度交聲字第二九號），提起抗告，本院裁定如左：
    主  文
抗告駁回。
    理  由
一、本件原處分之意旨略以：抗告人甲○○於民國九十一年十月二十九日晚間十一時
    五十分許駕駛車牌號碼ＪＧ─九０九九號自用小客車，在通霄台一線公路北向一
    三六公里處限速時速五十公里路段以時速七十五公里超速行駛，為苗栗縣警察局
    交通警察隊填掣苗縣警交字第Ｆ00000000號舉發違反道路交通管理事件
    通知單，抗告人到案不服裁罰，移送機關即交通部公路總局新竹區監理所新竹市
    監理站乃依道路交通管理處罰條例第四十條第一項規定，於九十二年一月十五日
    填掣竹監新自字第裁五一─Ｆ00000000號違反道路交通管理事件裁決書
    處罰抗告人一千九百元。抗告人不服聲明異議以伊於九十一年十月二十九日晚間
    十一時五十分許，駕駛車牌號碼ＪＧ─九０九九號自用小客車於通霄台一線行駛
    ，經苗栗縣警察局填掣舉發違反道路交通管理事件通知單，惟該通知單所載違規
    方向與抗告人所行駛之方向不同，公里數之記載亦不相同，且有可能係因其他車
    輛超速，致抗告人所駕駛之自小客車遭拍照，公權力改來改去，如何讓老百姓信
    服云云。
二、原審裁定以經該院函請苗栗縣警察局說明舉發違反道路交通管理事件通知單更改
    違規地點之理由，該局函覆稱「首揭違規地點係因本局員警於填單時誤植違規地
    點代號，正確違規地點於採證照片第一張第三行右邊所顯示『１３６３』即是台
    一線一三六‧三公里，次查ＪＧ─九０九九號車係壓過地面感應圈後，經自動測
    速拍照，於採證照片內顯示１即為第一車道（內側），其第二張採證照片顯示之
    『Ｖ＝７５』即為速度顯示」，有該局九十二年二月十九日苗警交字第０九二０
    ００三八四四號函文一份暨所附採證照片二幀在原審卷可按，而抗告人於原審法
    院調查中亦供承，確實行經上開路段，照片上所示車輛為其所駕駛之自小客車等
    情，足以認定抗告人於九十一年十月二十九日晚間十一時五十分許駕駛車牌號碼
    ＪＧ─九０九九號自用小客車，行經通霄台一線公路北向一三六點三公里處限速
    時速五十公里路段時，確實以時速七十五公里超速行駛，因此交通部公路總局新
    竹區監理所新竹市監理站九十二年一月十五日竹監新自字第裁五一─Ｆ0000
    0000號裁決書所載違規地點及事實並無錯誤，至苗栗縣警察局警員所填掣舉
    發違反道路交通管理事件通知單所載違規地點雖經過更正，然並不影響抗告人超
    速行駛之事實。抗告人雖又辯稱有可能係因其他車輛超速，致抗告人所駕駛之自
    小客車遭拍照，惟依卷附採證照片所示，並無其他車輛行經該處，且照片上關於
    車道之記載亦與抗告人所駕自小客車行駛車道相符，是以，抗告人所辯並不足採
    。因認抗告人所為確實違反上開道路交通管理處罰條例第四十條第一項之規定。
    而汽車駕駛人有第四十條第一項之情形者，除依原條款處罰鍰即處新台幣（下同
    ）一千二百元以上二千四百元以下外，並予記違規點數一點。同條例第六十三條
    第一項第一款亦有明文。另違反道路交通管理事件統一裁罰標準及處理細則，由
    交通部會同內政部定之，道路交通管理處罰條例第九十二條定有明文。而汽車駕
    駛人行車速度，超過規定之最高速度二十公里以上者，期限內繳納或到案聽候裁
    決者，處一千九百元之罰鍰，違反道路交通管理事件統一裁罰標準表亦定有明文
    。原處分機關即移送機關依道路交通管理處罰條例第四十條第一項規定處罰抗告
    人固非無據。惟查，本件抗告人係汽車駕駛人，行車速度，超過規定之最高時速
    二十里以上者，依道路交通管理處罰條例第四十條第一項，以及違反道路交通管
    理事件統一裁罰標準表，應處一千九百元罰鍰，並應依同條例第六十三條第一項
    第一款規定記違規點數一點，是本件抗告人在原審異議雖無理由，然原處分機關
    疏未援引同條例第六十三條第一項第一款之規定，記違規點數一點，原處分顯有
    不當，而將原處分撤銷，仍以抗告人即ＪＧ─九０九九號汽車之駕駛人有違反道
    路交通管理處罰條例第四十條第一項、第六十三條第一項第第一款之事由，並依
    據違反道路交通管理事件統一裁罰標準，裁處抗告人罰鍰新台幣一千九百元及記
    違規點數一點，經核其認事用法，並無不當，應予維持，抗告人抗告仍執前詞指
    摘苗栗縣警察局填掣舉發違反道路交通管理事件通知單所載違規方向及公里數錯
    誤並無公信力及由警方採證照片可知右前方確實有車輛行駛云云，惟此均經原審
    於裁定中一一予以指駁並附據理由，其認定亦均屬正確，是抗告人以此指摘原裁
    定不當，為無理由，應予駁回。
三、據上論結，應依道路交通案件處理辦法第二十六條，刑事訴訟法第四百十二條，
    裁定如主文。
中      華      民      國    九十二    年      四      月     三十     日
                              臺灣高等法院交通法庭
                                  審判長法  官  溫  耀  源
                                        法  官  邱  同  印
                                        法  官  吳      燦
右正本證明與原本無異。
不得再抗告。
                                        書記官  高  柑  柏
中      華      民      國    九十二    年      五      月      二      日


司法院資訊處製作；財團法人民間司法改革基金會備份。
